【裁判字號】    89,上訴,284
【裁判日期】    890328
【裁判案由】    毒品危害防制條例
【裁判全文】
臺灣高等法院刑事判決                  八十九年度上訴字第二八四號
    上  訴  人
    即  被  告  甲○○
右上訴人即被告因毒品危害防制條例案件，不服臺灣士林地方法院八十八年度訴字第
四五五號，中華民國八十八年十一月三十日第一審判決（起訴案號：臺灣士林地方法
院檢察署八十八年度偵字第六一七一號）提起上訴，本院判決如左：
    主  文
上訴駁回。
    事實及理由
一、本案經本院審理結果，認第一審以上訴人即被告甲○○犯毒品危害防制條例第十
    條第一項、第二項之罪，分別判處有期徒刑八月及五月，並定執行刑為有期徒刑
    一年，摻有海洛因三包（淨重四．二八公克）、安非他命二包（驗餘淨重五．二
    八公克）、扣案之海洛因香菸半支（已吸用過）、專供施用第二級毒品安非他命
    之器具玻璃球吸食器一組沒收銷燬，塑膠吸管一支沒收，認事用法及量刑均無不
    當，應予維持，並引用第一審判決書記載之事實、證據及理由。
二、被告上訴意旨以：請求判決罰金，再給予一次自新機會云云。惟查被告於本件判
    決前，曾於八十六年間，因違反麻醉藥品管理條例案件經判處有期徒刑七月，於
    八十七年四月七日執行完畢；又於八十六年五月間起至八十六年七月間某日止，
    連續施用第一級毒品海洛因、第二級毒品安非他命多次，嗣經警於同年七月七日
    下午五時許查獲，經原審依職權裁定送觀察勒戒，認無繼續施用毒品傾向，由臺
    灣臺北地方法院以八十七年度訴字第三六四號判決施用海洛因部分免訴確定，又
    於八十七年四月底起至同年九月十四日止，連續施用第一級毒品海洛因及第二級
    毒品安非他命多次，為警於八十七年九月十四日查獲，經臺灣臺北地方法院以八
    十七年度毒聲字第九六五號裁定送觀察、勒戒後，認無繼續施用毒品傾向，由臺
    灣臺北地方法院檢察署檢察官於八十七年十月六日以八十七年度偵字第一九三八
    六號不起訴處分確定；再於八十七年十月初起至同年月十四日止，連續施用第一
    級毒品海洛因多次，嗣經警於同年月十五日凌晨二時許在上址查獲，經原審以八
    十七年度毒聲字第八０一號裁定送觀察、勒戒後，認無繼續施用毒品傾向，由臺
    灣士林地方法院檢察署檢察官於八十七年十一月三日以八十七年度偵字第九七七
    七號不起訴處分確定等情，業據原審於判決事實欄內詳予敘明，足證被告於本件
    判決前，關於施用毒品犯行，已經給予充分改過自新之機會，惟其仍不知悔悟，
    而再犯本件，原審依法科予被告前述之刑事處分，核屬適當。被告前述上訴意旨
    再要求寬典，為無理由，應予駁回。
據上論斷，應依刑事訴訟法第三百七十三條、第三百六十八條，判決如主文。
本案經檢察官覃正祥到庭執行職務。
中     華     民     國    八十九   年       三       月      二十八    日
                             臺灣高等法院刑事第二庭
                                 審判長法  官  戴  章  甫
                                       法  官  黃  金  富
                                       法  官  林  銓  正
右正本證明與原本無異。
如不服本判決應於收受送達後十日內向本院提出上訴書狀，其未敘述上訴之理由者並
得於提起上訴後十日內向本院補提理由書（均須按他造當事人之人數附繕本）。
                                       書記官  吳  美  貞
中     華     民     國    八十九   年       三       月      三十一    日


司法院資訊處製作；財團法人民間司法改革基金會備份。
